

OSCAR HIDALGO

- ☑ OLHA2301@GMAIL.COM
- **2** +56 9 7838 8000
- (in https://www.linkedin.com/in/oscar-luis-hidalgo-7279b7177/

IDIOMAS

- español (nativo)
- Ingles (intermedio)
- Portugues (Basico)

HOBBIES

- Video Juegos
- Ver Anime
- Ir al cine
- Paseos con mi mascota
- Cocinar

PERFIL

Soy un apasionado desarrollador de software con experiencia en diversas tecnologías de vanguardia. Mi enfoque autodidacta me ha permitido adquirir habilidades versátiles y una capacidad innata para colaborar en equipos. Domino las herramientas y técnicas modernas, y mi creatividad me impulsa a encontrar soluciones innovadoras a los desafíos tecnológicos. Cada día, me entusiasma aprender algo nuevo y avanzar en mi carrera en el emocionante mundo de la tecnología

EXPERIENCIA LABORAL



Desarrollador de Software - Hospital El Rosario C.A (ene 2017 - feb 2020)

 Durante mi tiempo en Hospital El Rosario C.A, lideré proyectos clave como Desarrollador de Software. Mi rol abarcó el desarrollo tanto en el lado del servidor (Backend) como en la interfaz de usuario (Frontend) para la Plataforma SIAHER++ basada en Java EE.

Mis logros notables incluyeron

- La implementación de frameworks avanzados como Hibernate, GenericSearchDAO, GWT y GXT.
- Una administración exitosa en el entorno Glassfish, garantizando un rendimiento óptimo de la plataforma.
- La generación de informes altamente efectivos mediante JasperReport.
- Contribuciones esenciales en el diseño de la base de datos y el desarrollo de módulos de evaluación.

Especialista en IT - Black Castle Inmobiliaria Spa (abr 2021 - 2023)

- Partí como IT como responsables de diagnosticar problemas informáticos, supervisar los sistemas de procesamiento, instalar software, además realizar pruebas en equipos y programas informáticos e incluso llegar a enseñar a los usuarios o clientes cómo usar los programas de manera adecuada.
- Aplique mejoras a un sitio web creado únicamente con Google Sites.
- Actualmente estamos desarrollando una nueva página web que pueda integrar distintos sistemas bancarios de pagos, estados de cuentas, portal de usuarios abordando tanto Desarrollo Backed y Frontend, tenemos algunos meses trabajando en este proyecto y hasta el día de hoy se encuentra en estado beta

EDUCACIÓN



Ingeniero de Computación

Universidad Alonso De Ojeda (2013 – 2017) Durante mi tiempo en la universidad, adquirí una sólida base en programación, centrándome en HTML, CSS y JS para el desarrollo web.

Bachiller en Ciencias

E.U "Jesús Aníbal Alfonso" 2008 – 2013)

HABILIDADES TÉCNICAS Y HERRAMIENTAS



- Lenguajes de Programación: JavaScript, Python
- Control de Versiones: Git
- Backend: Node.js
- Editor de código: Visual Studio Code
- Bases de datos: MySQL, PostgreSQL, MongoDB
- Servicios Web: Rest, XML, JSON
- Frontend: React.js, HTML, CSS, JavaScript
- Otros: Windows, Patrones de diseño MVC y MVP
- Metodologías Ágiles: SCRUM
- UX/UI
- Edición de videos: Adobe Photoshop, Capcut, DaVinci Resolve
- Edición de fotos: Adobe Photoshop, Pictoris
- Diseño Web en Google Sites e integración con otros servicios